臺灣高雄地方法院刑事判決　　　　　　　　　　　　　九十一年度訴字第三九九號
　　公　訴　人　臺灣高雄地方法院檢察署檢察官
　　被　　　告　丙○○
右列被告因違反著作權法案件，經檢察官提起公訴（九十年度偵字第二八五四號）
，本院判決如左：
    主  文
丙○○共同以明知為侵害著作權之物，意圖營利而交付之方法，侵害他人之著作權為
常業，累犯，處有期徒刑壹年陸月。如附表所示之重製音樂光碟片及影音光碟片、投
錢筒貳個、標示牌貳塊、新台幣伍仟元均沒收。
    事  實
一、丙○○曾因違反著作權法案件，於民國八十九年十一月十六日經本院判處有期徒
    刑三月，甫於民國九十年二月十四日執行完畢，仍不知悔改，明知如附表所示之
    音樂光碟片及影音光碟片，係未經如附表所示著作財產權人之同意或授權，而擅
    自重製之侵害著作權之物，竟自民國九十年十月間某日起，基於意圖營利之犯意
    聯絡，以每晚販售光碟片所得一成三之報酬，受僱於不詳姓名年籍綽號「阿達仔
    」之成年男子，負責在高雄市○○區○○路瑞豐夜市內擺設攤位，以每片新台幣
    （下同）一百元之價格，販賣如附表所示之音樂光碟片及影音光碟片予不特定人
    ，以為生活主要憑藉，並資以為常業。迄九十年十月三十日晚上十時二十分許，
    為警在上址當場查獲，並扣得共犯不詳姓名年籍綽號「阿達仔」所有供犯罪所用
    如附表所示之音樂、影音光碟片共計七百六十六片（其中一百五十六片未據告訴
    人提出告訴）、投錢筒二個、標示牌二塊及販賣所得五千元。
二、案經滾石國際音樂股份有限公司、上華國際企業股份有限公司、福茂唱片音樂股
    份有限公司、科藝百代股份有限公司、博德曼股份有限公司、豐華唱片股份有限
    公司、新力哥倫比亞音樂股份有限公司、環球國際唱片股份有限公司、華納國際
    音樂股份有限公司、魔岩唱片股份有限公司、艾迴股份有限公司及宇宙國際音樂
    股份有限公司、華特國際音樂股份有限公司、美商迪士尼企業股份有限公司、美
    商時代華納娛樂公司、美商廿世紀福斯影片股份有限公司、美商美國環球影片股
    份有限公司、美商哥倫比亞影片股份有限公司、美商三星影片股份有限公司、美
    商新線製作股份有限公司、美商米高梅影片股份有限公司、美商派拉蒙影片股份
    有限公司訴由內政部警政署保安警察第二總隊第五大隊移送臺灣高雄地方法院檢
    察署檢察官偵查起訴。
    理  由
一、右揭犯罪事實，業據被告丙○○於警訊、檢察官偵查中及本院審理時坦承不諱，
    核與告訴人之代理人甲○○、乙○○、丁○○指訴之情節相符，並有如附表所示
    之重製盜版音樂、影音光碟片共計七百六十七片、投錢筒二個、標示牌二塊及現
    金五千元扣案，此外復有告訴人提出之著作權相關證明文件、現場查獲照片六張
    附卷可證。參以被告前已有違反著作全法之前科，而其所販售之光碟片數量甚多
    ，且其於警訊時亦自承因一直找不到工作才販賣盜版光碟片，於本院審理時亦供
    承雖有在搬家公司上班，但是兼差性質，有工作時才去等語在卷，是被告於為警
    查獲時顯係以販售盜版光碟片作為營生之主要憑藉，並賴此維生。事證明確，被
    告犯行應堪認定。
二、核被告所為，係犯著作權法第九十四條之以犯同法第九十三條第三款，同法第八
    十七條第二款之明知為侵害著作權之物，意圖營利而交付常業罪，其與綽號「阿
    達仔」之成年男子間，就上開犯行，有犯意之聯絡及行為之分擔，均應以共同正
    犯論處。又被告意圖營利而販賣盜版音樂光碟片、影音光碟片之行為，係以一販
    賣行為，分別侵害多數著作財產權人之法益，屬一行為觸犯數相同罪名，應依刑
    法第五十五條前段想像競合犯之規定，從一重處斷。另被告丙○○曾因違反著作
    權法案件，於民國八十九年十一月十六日經本院判處有期徒刑三月，甫於民國九
    十年二月十四日執行完畢，有台灣高等法院被告全國前案紀錄表及本院被告院內
    索引卡紀錄表在卷可稽，其於有期徒刑執行完畢後，五年以內再犯本件有期徒刑
    以上之罪，為累犯，應依刑法第四十七條加重其刑。爰審酌被告為個人不法之利
    益，不知對他人之智慧財產權予以尊重，與國際保護智慧財產權之潮流相違背，
    對著作財產權人之權利侵害甚鉅，殊有非是，且被告前於八十九年間已有違反著
    作權法之犯行，經本院判處有期徒刑三月，甫易科罰金執行完畢，仍再次販售盜
    版光碟片，顯見被告並不知悔悟，惟念被告販售之期間非長，犯後坦承犯行，態
    度良好等一切情狀，量處如主文所示之刑。扣案如附表所示之音樂光碟片三百四
    十八片、影音光碟片四百一十八片、投錢筒二個及標示牌二塊，係被告供犯罪所
    用，且屬共犯「阿達仔」所有；現金五千元係被告因本件犯罪所得，業據與告供
    承在卷，併依刑法第三十八條第一項第二款、第三款規定宣告沒收。
據上論斷，應依刑事訴訟法第二百九十九條第一項前段、著作權法第九十四條、第九
十三條第三款、第八十七條第二款，刑法第十一條前段、第二十八條、第五十五條、
第四十七條、第三十八條第一項第二款、第三款，判決如主文。
中      華      民      國      九十一      年      三      月    四    日
                                  臺灣高雄地方法院刑事第二庭
                                      法  官    陳志銘
右正本證明與原本無異。
如不服本判決，應於判決送達後十日內，向本院提出上訴狀。
                                      書記官    洪生輝
中    華    民    國      九十一      年      三      月      六      日
